【裁判字號】    97,訴,714
【裁判日期】    970930
【裁判案由】    違反槍砲彈藥刀械管制條例
【裁判全文】
臺灣臺南地方法院刑事判決               97年度訴字第714號
公  訴  人  臺灣臺南地方法院檢察署檢察官
被      告  甲○○
指定辯護人  本院公設辯護人   余訓格
上列被告因違反槍砲彈藥刀械管制條例案件，經檢察官提起公訴
（96年度偵字第15861號），本院判決如下：
    主  文
甲○○犯非法持有可發射子彈具殺傷力之槍枝罪，處有期徒刑參
年陸月，併科罰金新臺幣壹拾萬元，罰金如易服勞役，以新臺幣
壹仟元折算壹日，扣案之改造手槍壹支（槍枝管制編號：000000
0000號）、9mm制式子彈伍顆、非制式子彈肆顆，均沒收。
    事  實
一、甲○○明知未經許可不得製造、販賣、持有、寄藏可發射金
    屬或子彈之具有殺傷力之各式槍砲，竟於民國96年9月30日
    ，在臺南縣永康市○○路某地，受盛仕標（於96年12月9日
    已歿）委託，基於寄藏之犯意，收受盛仕標所交付之可發射
    子彈具有殺傷力之仿BERETTA廠92FS型半自動手槍製造，換
    換裝土造金屬槍管改造而成之改造手槍1支（槍枝管制編號
    ：0000000000號）以及具有殺傷力之9mm制式子彈9顆、金屬
    彈殼加裝直徑8.8±0.5mm金屬彈頭而成之非制式子彈6顆，
    未經許可而無故持有之，並藏放在其臺南縣歸仁鄉○○村○
    ○街36巷10號住處。嗣於96年10月23日甲○○接獲盛仕標電
    話指示其將上揭槍彈攜至臺南市○○路961號2樓廚房流理檯
    櫃子上面藏放，經警於96年10月24日晚間據報有邱張德 (所
    涉妨害自由、違反槍砲彈藥刀械管制條例案件另經檢察官為
    不起訴處分)夥同葉信宏（所涉妨害自由、違反槍砲彈藥刀
    械管制條例案件另由檢察官偵辦)、許旗順、甲○○（上2
    人所涉妨害自由另經檢察官為不起訴處分）脅迫詹瑞興至上
    址，並限制其行動以清償債務。嗣為警據報於96年10月25日
    凌晨0時40分許，至上址查獲，並當場扣得上揭具殺傷力之
    改造手槍1支以及具有殺傷力之9mm制式子彈9顆（嗣經送內
    政部警政署刑事警察局鑑定，試射4顆，剩5顆）、金屬彈殼
    加裝直徑8.8±0.5mm金屬彈頭而成之非制式子彈6顆（嗣經
    送內政部警政署刑事警察局鑑定，試射2顆，剩4顆）。
二、案經臺南市警察局第一分局報請臺灣臺南地方法院檢察署檢
    察官偵查起訴。
    理  由
一、本件下列所引用之證據資料，其中有關證人邱張德、黃永泉
    、蔡明松（起訴書誤載為葉明松）之證述、扣案之槍、彈及
    照片、內政部警政署刑事警察局96年11月12日刑鑑字第0960
    165378號槍彈鑑定書等，公訴人、被告及其辯護人均同意作
    為證據，均表示沒有爭執，且迄於言詞辯論終結前亦未聲明
    異議；另下列所引用之搜索扣押筆錄、扣押物品目錄表、現
    場照片等證據資料，公訴人、被告及其辯護人均表示沒有爭
    執，且迄於言詞辯論終結前亦未聲明異議，本院審酌該證據
    資料作成時之情況，核無違法取證或其他瑕疵，且為證明本
    件犯罪事實所必要之重要關係事項，認為以之作為證據為適
    當，上開其中具傳聞性質之相關證據資料，例如證人邱張德
    之證述，自得作為證據。
二、訊據被告甲○○固不否認其有在上開犯罪事實欄所載之時、
    地受盛仕標之委託而寄藏上開槍、彈，惟辯稱：「盛仕標交
    給我的時候槍枝是包起來的，警察打開時我才知道是槍枝」
    云云。經查：
(1)、被告犯有上開犯行，業據其於本院準備承序中坦承不諱，並
    有搜索扣押筆錄、扣押物品目錄表各1份、臺南市警察局槍
    枝初步檢視照片6張、現場照片8張附卷可稽，並有當場被查
    獲之改造手槍1支、9mm制式子彈9顆（嗣送鑑定，試射4顆，
    剩5顆）、非制式子彈6顆（嗣送鑑定，試射2顆，剩4顆）扣
    案可資佐證。
(2)、上開扣案之槍、彈經送內政部警政署刑事警察局鑑定結果：
    送鑑手槍1支 (槍枝管制編號：0000000000號)，認係改造手
    槍，由仿BERETTA廠92FS型半自動手槍製造之槍枝，換裝土
    造金屬槍管而成，擊發功能正常，可供擊發適用子彈使用，
    認具殺傷力。送鑑子彈15顆，口徑9mm制式子彈採樣4顆試射
    ，均可擊發，認具殺傷力。非制式子彈6顆，由金屬彈殼組
    合直徑8.8±0.5mm金屬彈頭而成，採樣2顆試射，均可擊發
    ，認具殺傷力，有該局日期：96年11月12日刑鑑字第096016
    5378號槍彈鑑定書1份及照片10張附卷可憑。
(3)、證人邱張德於警詢及檢察官偵查中均證稱：上開槍、彈是被
    告藏放在臺南市○○路961號2樓廚房流理檯櫃子上面。又證
    人即當時執行搜索扣押之警員黃永泉、蔡明松於檢察官偵查
    中亦均證稱：上開槍、彈是在現場的流理檯櫃子上面發現的
    ，放在塑膠袋，裏面有紙包著，重量沉重，被告有承認他在
    收到時就已知那是槍、彈等語（見檢方96年度偵字第15861
    號第69頁）。
(4)、被告雖辯稱：「盛仕標交給我的時候槍枝是包起來的，警察
    打開時我才知道是槍枝）云云。惟查裝放上開手槍、子彈之
    物係隨手可取得之一般白色透明塑膠製之購物袋，上開手槍
    、子彈僅用報紙簡單包住而放於上開購物袋內，可以隨意打
    開來看，有現場照片可稽（見警方卷第44頁反面之照片），
    若盛仕標不讓被告知道其託被告寄藏的是槍、彈，則其應會
    以更縝密之物品將槍、彈密封才交給被告，而不會以讓被告
    可以隨意打開來看之方式裝放上開槍、彈，足徵被告當時即
    已知情，盛仕標才以如此隨便之方式裝放槍、彈而託被告寄
    藏。再者，上開槍、彈甚為沉重，被告豈會絲毫不起疑心，
    何況一般人受託寄藏物品時，均會問對方寄託之物究係何物
    ，以便知道物品之種類、價值，並因此決定保管之方式，以
    免物品保管不善遭受損壞，以及如有損壞時知道應如何賠償
    及賠償多少，被告受有國中肄業之教育程度，其當時已年滿
    23歲，並非無知識及無社會閱歷之人，其當知非法受寄槍、
    彈應負刑事責任，若非盛仕標已告知其購物袋內所放係槍、
    彈，以及被告同意接受上開槍、彈之寄藏，其豈會隨意為盛
    仕標保管藏放上開槍、彈，盛仕標又如何敢將上開槍、彈隨
    意放在隨時可以打開來看之購物袋即交給被告藏放，再參以
    證人即警員黃永泉、蔡明松上開證言，足認被告上開所辯違
    反常情，顯屬事後卸責之詞，應不足採信。
(5)、綜上所述，事證明確，被告犯行洵堪認定。
三、核被告甲○○所為，係犯槍砲彈藥刀械管制條例第8條第4項
    之非法寄藏可發射子彈具殺傷力之槍枝罪及同條例第12條第
    4項之非法寄藏子彈罪。被告以單一行為，同時寄藏可發射
    子彈具殺傷力之手槍1枝及子彈15顆，觸犯上開2罪名，屬想
    像競合，應從一重依非法寄藏可發射子彈具殺傷力之槍枝罪
    處斷。審酌被告之品行、智識教育程度為國中肄業、經濟狀
    況不佳、犯罪之動機、手段、且受寄藏放具有殺傷力之槍、
    彈，對於社會安寧、人身安全造成之潛在性危害非輕及其犯
    罪後之態度等一切情狀，爰量處如主文所示之刑，並就罰金
    刑部分諭知易服勞役之折算標準。扣案之改造手槍1枝（槍
    枝管制編號：0000000000號)、以及鑑定後剩下之9mm制式子
    彈5顆、非制式子彈4顆，既經鑑定均認具有殺傷力，核屬違
    禁物，依刑法第38條第1項第1款之規定並宣告沒收。至於送
    鑑定經試射之9mm制式子彈4顆、非制式子彈2顆，既經採樣
    試射擊發，不復為完整之子彈，已無殺傷力，非屬違禁物，
    爰不併為沒收之宣告，附此敘明。
據上論斷，應依刑事訴訟法第299條第1項前段，槍砲彈藥刀械管
制條例第8條第4項、第12條第4項，刑法第11條前段、第55條、
第42條第3項、第38條第1項第1款，判決如主文。
本案經檢察官乙○○到庭執行職務
中    華    民    國    97    年    9    月    30     日
                  刑事第一庭    審判長法  官  林英志
                                      法  官  彭喜有
                                      法  官  林勝利
以上正本證明與原本無異。
如不服本判決應於收受本判決後10日內向本院提出上訴書狀，並
應敘述具體理由。如未敘述上訴理由者，應於上訴期間屆滿後20
日內向本院補提理由書狀（均須按他造當事人之人數附繕本）「
切勿逕送上級法院」。
                                      書記官  陳世勳
中    華    民    國    97    年    9    月    30     日
附錄本案論罪科刑法條全文：
槍砲彈藥刀械管制條例第8條
未經許可，製造、販賣或運輸鋼筆槍、瓦斯槍、麻醉槍、獵槍、
空氣槍或第4條第1項第1款所定其他可發射金屬或子彈具有殺傷
力之各式槍砲者，處無期徒刑或5年以上有期徒刑，併科新臺幣1
千萬元以下罰金。
未經許可，轉讓、出租或出借前項所列槍枝者，處5年以上有期
徒刑，併科新臺幣1千萬元以下罰金。
意圖供自己或他人犯罪之用，而犯前二項之罪者，處無期徒刑或
7年以上有期徒刑，併科新臺幣1千萬元以下罰金。
未經許可，持有、寄藏或意圖販賣而陳列第1項所列槍枝者，處3
年以上10年以下有期徒刑，併科新臺幣700萬元以下罰金。
第1項至第3項之未遂犯罰之。
槍砲彈藥刀械管制條例第12條
未經許可，製造、販賣或運輸子彈者，處1年以上7年以下有期徒
刑，併科新臺幣500萬元以下罰金。
未經許可，轉讓、出租或出借子彈者，處6月以上5年以下有期徒
刑，併科新台幣300萬元以下罰金。
意圖供自己或他人犯罪之用，而犯前二項之罪者，處3年以上10
年以下有期徒刑，併科新臺幣700萬元以下罰金。
未經許可，持有、寄藏或意圖販賣而陳列子彈者，處5年以下有
期徒刑，併科新臺幣300萬元以下罰金。
第1項至第3項之未遂犯罰之。


司法院資訊處製作；財團法人民間司法改革基金會備份。
